【裁判字號】    98,財管,12
【裁判日期】    980323
【裁判案由】    選任遺產管理人
【裁判全文】
臺灣彰化地方法院民事裁定  98年度財管字第12號
聲  請  人  合作金庫商業銀行股份有限公司
法定代理人  丁○○
代  理  人  甲○○
被繼承人    乙○○○
                        10號.
第  三  人  丙○○
上列聲請人聲請指定被繼承人遺產管理人事件，本院裁定如下：
    主  文
指定第三人丙○○（男，民國○○年○月○日生，身分證統一編號：
Ｚ00000 0000號）為被繼承人乙○○○（女，民國○○年○月○日出
生、身分證統一編號：Ｚ000000000號，民國96年3月26日死亡）
之遺產管理人。
聲請程序費用新臺幣壹仟元由被繼承人乙○○○之遺產負擔。
    理  由
一、按繼承開始時，繼承人有無不明，而無親屬會議或親屬會議
    未於1個月內選定遺產管理人者，利害關係人得聲請法院選
    任遺產管理人，又先順序繼承權人均拋棄繼承或第四順位繼
    承人均拋棄其繼承權者，準用關於無人繼承之規定，民法第
    1177條、第1178條第1、2項、第1176條第6項分別定有明文
    。
二、本件聲請意旨略以：彭富源前向聲請人借款，尚未償付，不
    幸於89年5月30日死亡，其不動產因移轉其妻即被繼承人乙
    ○○○（女，民國○○年○月○日出生），被繼承人不幸於96年
    年3月26日死亡，依民法第一千一百四十七條規定，繼承業
    已開始，但其繼承人均已拋棄繼承，以致聲請人之債權一直
    無法行使，爰依法聲請選任財政部國有財產局台灣中區辦事
    處為其遺產管理人等語，並提出繼承系統表、戶籍謄本、除
    戶謄本、本院民事執行處通知、土地登記第二類謄本及家事
    法庭函書影本等件為證。
三、經審查聲請人所提之上述書證，及經本院依職權調取本院拋
    棄繼承事件聲請卷宗資料，足認聲請人前開主張為真實，且
    與上揭法條規定尚無不合。徵之選定遺產管理人，除慮及管
    理遺產之公平性外，亦需考量其適切性，亦即應以對被繼承
    人之遺產、遺債情形瞭解較深者優先選任為宜，本院認為第
    三人丙○○（男，民國○○年○月○日生）雖已拋棄繼承，然其
    既為被繼承人乙○○○之長子，且住址亦在彰化縣彰化市○
    ○里○○○路571巷10號2樓，對於被繼承人乙○○○生前之
    財產及債權債務關係，應較他人知詳，且其已屬中年，並非
    老邁，智識程度應堪處理一般財產事務，又關係人財政部國
    有財產局台灣中區辦事處經本院通知後，已具狀聲明繼承人
    拋棄繼承並無礙其擔任遺產管理人職務，應以指定繼承人擔
    任最為適宜等語，因此，法院認為選任第三人丙○○擔任被
    繼承人乙○○○之遺產管理人並無不妥，爰裁定如主文第一
    項所示。
四、依非訟事件法第157條，裁定如主文。
中    華    民    國    98    年    3     月    23    日
                    家事法庭    法  官  陳弘仁
以上正本係照原本作成。
如對本裁定抗告須於裁定送達後10日內向本院提出抗告狀。
中    華    民    國    98    年    3     月    23    日
                                書記官  謝玲英


司法院資訊處製作；財團法人民間司法改革基金會備份。
